臺灣高雄地方法院刑事判決　　　　　　　94年度訴字第1939號
公　訴　人　臺灣高雄地方法院檢察署檢察官
被　　　告　甲○○　男　32歲.
上列被告因毒品危害防制條例案件，經檢察官提起公訴（94年度
毒偵字第4256號），本院合議庭裁定由受命法官獨任進行簡式審
判程序，本院判決如下：
    主  文
甲○○施用第一級毒品，累犯，處有期徒刑拾月。扣案之夾鏈袋
壹只，沒收銷燬之；注射針筒壹支，沒收之。又施用第二級毒品
，累犯，處有期徒刑伍月。扣案之吸食器壹組，沒收銷燬之。應
執行有期徒刑壹年壹月，扣案之夾鏈袋壹只、吸食器壹組，均沒
收銷燬之；注射針筒壹支，沒收之。
    事實及理由
一、犯罪事實：甲○○前於民國86年間，因肅清煙毒條例案件，
    經本院以86年度訴字第1795號判處有期徒刑4 月，上訴後，
    經臺灣高等法院高雄分院依職權裁定送觀察、勒戒後，認有
    繼續施用毒品之傾向，復裁定送強制戒治，嗣經停止戒治付
    保護管束，於88年9 月10日保護管束期滿而強戒治執行完畢
    ，經臺灣高等法院高雄分院於89年4 月19日以87年度上訴字
    第118 號判決免刑確定。又於前開強制戒治執行完畢釋放後
    5 年內之92年間，因施用毒品案件，由臺灣高雄地方法院檢
    察署檢察官以92年度毒偵字第3556號提起公訴並執行強制戒
    治，於93年1 月9 日因毒品危害防制條例修正施行後依法釋
    放，並經本院以92年度訴字第1695號判處有期徒刑10月確定
    ，甫於93年11月8 日執行完畢。詎其仍未戒除毒癮，分別於
    94 年4月12日上午4 時、5 時許，在其位於高雄市○○區○
    ○街48巷29弄3 號住處內，先後以將第2 級毒品甲基安非他
    命置於玻璃球吸食器內燒烤之方式、將第1 級毒品海洛因摻
    水，以針筒注射之方式，先施用第2 級毒品後，再施用第1
    級毒品各1 次。嗣為警於同年4 月12日上午10時許，在上址
    查獲並扣得殘留第2 級毒品甲基安非他命而無法剝離之吸食
    器具1 組、殘留第1 級毒品海洛因而無法剝離之夾鏈袋1 只
    及甲○○使用後之注射針筒1 支等物。
二、認定事實所憑之證據：
（一）被告甲○○於本院調查、審理時之自白。
（二）臺灣檢驗科技股份有限公司濫用藥物實驗室（高雄）濫用
      藥物檢驗報告書1紙。
（三）高雄縣警察局林園分局刑事組查獲毒品案件嫌犯尿液對照
      表。
（四）吸食器具1 組、夾鏈袋1 只及注射針筒1 支扣案。
（五）高雄醫學大學附設中和紀念醫院94年6 月21日管藥認可字
      第005號檢驗報告書2紙。
（六）臺灣高雄地方法院檢察署刑案資料查註紀錄表、臺灣高雄
      地方法院被告院內索引卡紀錄表、臺灣高等法院被告前案
      紀錄表各1 份。被告前於86年間，因肅清煙毒條例案件，
      經本院以86年度訴字第1795號判處有期徒刑4 月，上訴後
      ，經臺灣高等法院高雄分院依職權裁定送觀察、勒戒後，
      認有繼續施用毒品之傾向，復裁定送強制戒治，嗣經停止
      戒治付保護管束，於88年9 月10日保護管束期滿而強制戒
      治執行完畢後，經臺灣高等法院高雄分院於89年4 月19日
      以87年度上訴字第118 號判決免刑確定。本案再犯時間，
      距離被告初犯釋放時雖已逾5 年，惟被告於初犯釋放後5
      年內92年間，已再犯施用毒品案件，並由臺灣高雄地方法
      院檢察署檢察官以92年度毒偵字第3556號提起公訴並執行
      強制戒治，於93年1 月9 日因毒品危害防制條例修正施行
      後依法釋放等情，有前開前案紀錄表在卷可佐，則依據毒
      品危害防制條例第20條第3 項修正理由：「觀察、勒戒或
      強制戒治後5 年後再犯者，顯見前所實施之觀察、勒戒或
      強制戒治已足以遮斷其施用毒品之癮，為期自新及協助其
      斷除毒癮，對此5 年後再犯者爰明定仍適用初犯之規定，
      先經觀察勒戒、強制戒治之程序。」以觀，本案雖距初犯
      釋放已逾5 年，惟依上開立法本旨，被告所為已不符毒品
      危害防制條例第20條第3 項聲請觀察勒戒之規定，應據以
      起訴，本院應為實體判決無疑。
三、按海洛因係毒品危害防制條例第2 條第2 項第1 款所稱之第
    1 級毒品，甲基安非他命係同條項第2 款所稱之第2 級毒品
    ，均不得非法持有、施用。核被告所為，係犯毒品危害防制
    條例第10條第1 項之施用第1 級毒品罪及同條第2 項之施用
    第2 級毒品罪。其持有第1 、2 級毒品後進而施用，其持有
    之低度行為，應為施用之高度行為所吸收，不另論罪。被告
    所犯上述施用第1 級及第2 級毒品二罪，犯意各別，行為互
    殊，應予分論併罰。又被告於92年間因施用毒品案件，由臺
    灣高雄地方法院檢察署檢察官以92年度毒偵字第3556號提起
    公訴，經本院以92年度訴字第1695號判處有期徒刑10月確定
    ，並於93年11月8 日執行完畢，有臺灣高雄地方法院檢察署
    刑案資料查註紀錄表及臺灣高等法院被告前案紀錄表1 各份
    附卷可稽，其於前案執行完畢後，5 年內再犯有期徒刑以上
    之罪，為累犯，應依刑法第47條規定加重其刑。爰審酌被告
    前因違反肅清煙毒條例案件、毒品危害防制條例案件，曾經
    觀察、勒戒及強制戒治，仍未戒絕毒品，再犯本件施用毒品
    犯行，無視於毒品對於自身健康之戕害及國家對於杜絕毒品
    犯罪之禁令，其顯無戒斷之決心，然念及被告於本院審理期
    間坦承犯行，態度良好，其施用毒品並無危害他人，及被告
    施用毒品之方式及次數等一切情狀，分別量處如主文所示之
    刑，並定其應執行刑。扣案之吸食器1 組、夾鏈袋1 只，經
    送檢驗結果分別呈甲基安非他命、海洛因陽性反應，有高雄
    醫學大學附設中和紀念醫院94年6 月21日管藥認可字第005
    號檢驗報告書2 紙在卷可稽，衡情自難與之剝離，當應整體
    視之為毒品，依毒品危害防制條例第18條第1 項前段，不問
    屬於犯人與否，均沒收銷燬之。至鑑驗耗用之甲基安非他命
    、海洛因既已滅失，自無庸宣告沒收銷燬，併此敘明。另扣
    案之注射針筒1 支，係被告所有供施用海洛因犯罪所用之物
    ，已據被告供承在卷，爰依刑法第38條第1 項第2 款宣告沒
    收。
四、如不服本判決，應於判決送達後10日內，向本院提出上訴狀
    。
據上論斷，應依刑事訴訟法第273 條之1 第1 項、第299 條第1
項前段、第310 條之2 、第454 條第1 項，毒品危害防制條例第
10條第1 項、第2 項、第18條第1 項前段，刑法第11條、第47條
、第51條第5 款、第38條第1 項第2 款，判決如主文。
本案經檢察官乙○○到庭執行職務。
中　　華　　民　　國　　94　　年　　7 　　月　　13　　日
                  刑事第九庭  法　官   黃惠玲
以上正本證明與原本無異。
如不服本判決，應於收受送達後10日內向本院提出上訴書狀。
中　　華　　民　　國　　94　　年　　7 　　月　　14　　日
 　　　　　　　　　　　       書記官   林秀珍
本件論罪科刑法條：
毒品危害防制條例第10條
施用第一級毒品者，處 6 月以上 5 年以下有期徒刑。
施用第二級毒品者，處 3 年以下有期徒刑。
